【裁判字號】    97,交聲,197
【裁判日期】    970922
【裁判案由】    違反道路交通管理處罰條例聲明異議
【裁判全文】
臺灣花蓮地方法院交通事件裁定         97年度交聲字第197號
原處分機關  交通部公路總局臺北區監理所
異  議  人  甲○○
上列異議人因違反道路交通管理處罰條例案件，對於交通部公路
總局臺北區監理所於民國97年6 月10日所為之處分（原處分案號
：北監自裁字第40-E00000000號）聲明異議，本院裁定如下：
    主  文
異議駁回。
    理  由
一、異議意旨略以：異議人即受處分人甲○○於民國94年4 月13
    日上午8 時58分行經新竹市○○路、民生路口處因未繫安全
    帶及不聽警察人員制止，拒絕停車受檢逃逸經警攔停掣單舉
    發，對於未繫安全帶受罰部分，異議人確實沒繫安全帶願受
    處罰；然有關拒絕停車接受稽查而逃逸乙節，因異議人見警
    攔檢時係行駛於雙車道之內車道，又尚有其他車輛在行駛，
    為安全起見，無法立即停車，不得以異議人只好繼續前行約
    50公尺遇分隔島始迴轉後，至對向車道路邊停車（即異議人
    所屬公司門口），嗣員警亦至對向車道對異議人依法舉發，
    異議人並無「拒絕停車接受稽查而逃逸」之意圖及情節，故
    為此聲明異議等語。
二、按汽車行駛於道路上，其汽車駕駛人或前座乘客未繫安全帶
    者，處駕駛人新臺幣（下同）1500元罰鍰；又按汽車駕駛人
    ，駕駛汽車有違反本條例之行為，經交通勤務警察或依法令
    執行交通稽查任務人員制止時，不聽制止或拒絕停車接受稽
    查而逃逸者，除按各該條規定處罰外，處300 元以上6000元
    以下罰鍰，道路交通管理處罰條例第31條第1 項前段、第60
    條第1項分別定有明文。又按汽車駕駛人違反第60條第1項規
    定者，除依原條款處罰鍰外，並予記違規點數1 點，同條例
    第63條第1項第1款亦定有明文。
三、經查：異議人甲○○於上述時、地，未繫安全帶駕駛車牌號
    碼U9-0716 號自小客車行經國路，經員警發現其未繫安全帶
    ，乃趨前鳴笛指揮其停車接受稽查等情固不爭執，而員警趨
    前鳴笛指揮異議人停車接受稽查時，異議人並未停車接受稽
    查而逕行駛離的違規行為，業據證人即舉發的員警乙○○於
    本院97年8月14日、97年9月10日調查時具結證稱：我於94年
    4 月13日與小隊長在新竹市○○路與民生路路口執勤交通稽
    查勤務，我們是穿著警察制服，小隊長為第一道攔停，我站
    在小隊長後面10幾公尺處做第二道攔停，小隊長發現異議人
    未繫安全帶，即走到外側車道吹哨搖指揮旗示意異議人停車
    ，異議人不可能沒看到，但異議人都沒有停，且當時旁邊並
    沒有其他車輛，只有異議人1 輛車，又路邊停車格上雖有停
    著車子，但攔停的外側車道是沒有停車的，且攔停時異議人
    並沒有將車子切往外側車道，後來我就進入外側車道拿告發
    本揮手示意異議人停車，異議人有看到我和小隊長，但異議
    人仍未於攔檢點停車，亦未曾向我們表示他要到對向位置去
    再停車，仍繼續駕駛車輛前行至該路段缺口處迴轉，而當時
    路口缺口迴轉處到對向路邊都有可供停車的地方，當時也沒
    車子停在該處，異議人仍繼續往前行迴轉，經警至對向車道
    掣單舉發不停車接受稽查及違規未繫安全帶等語明確，此外
    並有舉發當日即94年4 月13日於交通隊所製作之報告書乙紙
    、新竹市政府警察局94年4 月29日竹市警交字第0940016759
    號函、證人乙○○庭呈現場圖及現場照片4 幀在卷可參。又
    異議人自承：我當時確實未繫安全帶，且有看到穿制服的警
    察在路邊人行道上攔停我等語明確，是異議人既明知警察示
    意其停車接受稽查，且依當時客觀情形，並無其他車輛要通
    行，外側車道路邊可供停車受檢，異議人仍拒絕停車，駕車
    離去，則其拒絕稽查之意甚明。再者，證人即員警乙○○與
    異議人素昧平生，並無嫌隙，為依法執行勤務之公務員，且
    其係在具結擔負有期徒刑7 年以下偽證罪之刑責情況下作證
    ，當無設詞誣陷己身負偽證重罪之必要，準此，堪信證人乙
    ○○之證詞應可採信。從而，原處分機關認異議人之違規情
    事明確，據上開規定分別裁處汽車駕駛人即異議人罰鍰新臺
    幣1500（未繫安全帶部分）、6000元並記違規點數1 點，並
    無違法不當。
    本件異議為無理由，應予以駁回。
四、據上論斷，應依道路交通案件處理辦法第19條，裁定如主文
    。
中    華    民    國    97    年    9     月    22    日
                  交通法庭    法  官  陳月雯
上列正本證明與原本無異。
如對本裁定不服，應於送達後5 日內，向本院提出抗告狀（應抄
附繕本）。
中    華    民    國    97    年    9     月    22    日
                              書記官


司法院資訊處製作；財團法人民間司法改革基金會備份。
